臺灣基隆地方法院基隆簡易庭民事判決
原　　　告　甲○○
被　　　告　乙○○
上列當事人間請求損害賠償事件，本院於中華民國96年6月21日
言詞辯論終結，判決如下：
    主  文
原告之訴駁回。
訴訟費用由原告負擔。
    事實及理由
一、原告起訴主張：
  (一)兩造均受僱於伸鴻股份有限公司（下稱伸鴻公司），被告於
    民國95年8月28日在工作場所執行職務時，因駕駛堆高機不
    慎輾壓原告腳趾，致原告左足第五趾壞死截肢，並因而支出
    住院費用新臺幣5,068元、看護費用20,000元、飲食、回診
    費用15,000元，另受有精神上損害325,000元，共計360,000
    元。
  (二)對被告抗辯之陳述略以：
  1.原告之所以由BE巷道穿越貨架儲區○○○○巷道，乃因等待其
    他員工補貨，並非無故進入BD巷道。
  2.原告於受傷之初並未截肢，亦不知傷勢之嚴重性，且兩造任
    職之伸鴻公司亦同意給付原告受傷期間全額薪資，原告始僅
    向被告請求5,200元。惟原告截肢後，伸鴻公司僅給付原告
    第一個月18,000元，第二個月11,000元之薪資，被告自應負
    前揭損害賠償責任。
  (三)並聲明：被告應給付原告360,000元，及自起訴狀繕本送達
    翌日起至清償日止，按年息5％計算之利息等語。
二、被告則請求駁回原告之訴，並辯稱：
  1.被告於95年8月28日下午2點30分執行公司業務，依RF系統指
    示於貨架BD巷道間駕駛堆高機進行補貨作業，當時原告正在
    BE巷道進行理貨作業，惟原告因不明原因逕行中斷作業並進
    入BD巷道，致遭原告所駕駛堆高機撞傷，本件事故實因原告
    未遵守規定作業所致。
  2.95年8月29日被告已給付原告5,200元慰問金，並於95年10月
    16日與兩造主管至原告住處，當場給付原告5,000元而與原
    告成立和解，原告不得再請求被告賠償其損害。
三、經查，兩造均受僱於伸鴻公司，95年8月28日下午2時30分許
    ，被告操作堆高機輾及原告腳趾，致原告左足第五趾壞死截
    肢之事實，有長庚紀念醫院診斷證明書、勞工保險殘障給付
    申請書暨給付收據、截肢手術同意書等件影本為證，且為兩
    造所不爭執，應堪信為真正。
四、按解釋意思表示，應探求當事人之真意，不得拘泥於所用之
    辭句，民法第98條訂有明文；又按解釋私人之契約應在通觀
    全文，並斟酌立約當時之情形，以期不失立約人之真意。(
    最高法院92年度台上字第1583號裁判意旨參照) ；又按稱和
    解者，謂當事人約定，互相讓步，以終止爭執或防止爭執發
    生之契約；又和解有使當事人所拋棄之權利消滅及使當事人
    取得和解契約所訂明權利之效力，民法第736條、第737條定
    有明文。次按和解契約之成立，民法並未特設規定，故為不
    要式契約及諾成契約，以當事人於締約時有合致之意思表示
    ，為成立要件，雖一造表意人於其表示意思時，本無欲受其
    所表示意思拘束之意，苟非此意為他造所明知，其表示之意
    思究不因之而無效，即於和解之成立及效力不生影響；且和
    解契約合法成立時，兩造當事人即均應受該契約之約束，縱
    使一造因而受不利益之結果，亦不得事後翻異，更就和解前
    之法律關係再行主張 (最高法19年上字第1964號判例意旨參
    照)。原告主張被告之過失行為致其受有360,000元之損害，
    應負賠償責任，被告則辯稱兩造間侵權行為損害賠償法律關
    係已因和解而消滅，經查，證人即原告之主管林錦益於本院
    言詞辯論期日到庭證稱：「 (問：被告何時給原告錢？) 被
    告是隔天給原告5,200元，後來原告又告訴我，要再向被告
    要5,000元的醫藥費，所以我就連同被告、與其主管到原告
    家中給他5,000元，當時並沒有說和解不和解的問題，但有
    提到事情到這裡就算了，但我不記得是誰說的，被告當時有
    要原告寫和解書，原告表示『年輕人一句話說了就算，不用
    和解書』。」等語，證人即被告之主管李典照亦到庭證稱；
    「（問：事發當時有無看到？）當時我們主管在開會，所以
    並沒有看到，第二天我們到原告家中去慰問，當時是拿5200
    去，後來，原告的主管告訴我要被告給他5000元的醫藥費，
    我告訴被告，被告同意，所以我們就一起去原告家中，當時
    拿5000元給原告，原告一開始說不用了，但後來還是收了，
    被告叫原告寫和解書，原告說大家都是同事，一句話就算，
    不用寫和解書... 」等語（均見本院96年4月9日言詞辯論筆
    錄），參以原告於本院言詞辯論期日中自承：「我會願意和
    解是因為在公司做了兩年多，我從頭到尾就是說公司要保障
    我受傷期間的薪水，一開始和公司主任、人事談，是說每個
    月要給兩萬八，所以我顧及情分就算了，但後來公司第一個
    月只給我一萬八、第二個月給一萬一，我向公司反應，但公
    司卻說有給就好了，而且，事發後，被告並沒有來慰問我，
    我覺得我的傷害是永久性的。」、「... 我在拿到五千元時
    說『算了，這是我的命』，是因為公司答應要給付我原來的
    工資給我。但是後來公司並沒有履行。」等語（見本院前揭
    言詞辯論筆錄），足徵兩造確已於95年10月16日成立和解，
    揆諸前揭說明，兩造間和解契約既已成立，原告自應受該契
    約之約束，亦即原告對於被告因本件事故所生之損害賠償債
    權因而消滅，縱原告事後認前揭和解使其受有不利益，亦不
    得再行翻異，更就和解前之侵權行為損害賠償法律關係再行
    主張請求被告賠償所受損失。
五、綜上所述，原告本於侵權行為損害賠償之法律關係，請求被
    告給付360,000元，及自96年3月14日起訴狀繕本送達被告之
    翌日起至清償日止，按年息5％計算之利息，為無理由，應
    予駁回，其假執行宣告之聲請亦因訴之駁回失所附麗，應併
    予駁回。
六、本件事實已臻明確，兩造其餘攻擊防禦方法及證據經予審酌
    ，於訴訟判決結果不生影響，爰不再逐一論述。
七、據上論結，本件原告之訴為無理由，依民事訴訟法第78條，
    判決如主文。
中　　華　　民　　國　　96　　年　　7　　月　　5　　日
　　              基隆簡易庭法　官　姚貴美
以上正本係照原本作成。
對於本件判決如有不服，應於收受送達後20日內向本院提出上訴
書狀，上訴於本院合議庭，並按他造當事人之人數附具繕本。
中　　華　　民　　國　　96　　年　　7　　月　　5　　日
                            書記官　江美琪
